【裁判字號】    98,簡,107
【裁判日期】    990125
【裁判案由】    營業稅
【裁判全文】
臺中高等行政法院裁定
                                       98年度簡字第107號
原      告  甲○○○○○○○○.
被      告  財政部臺灣省中區國稅局
代  表  人  乙○○
訴訟代理人  丙  ○
上列當事人間因營業稅事件，原告不服財政部中華民國98年7月2
0日台財訴字第09800319340號訴願決定，提起行政訴訟，本院裁
定如下︰
    主  文
原告之訴駁回。
訴訟費用由原告負擔。
    理  由
一、按「納稅義務人對於核定稅捐之處分如有不服，應依規定格
    式，敘明理由，連同證明文件，依左列規定，申請復查：一
    、依核定稅額通知書所載有應納稅額或應補徵稅額者，應於
    繳款書送達後，於繳納期間屆滿翌日起算30日內，申請復查
    。」、「納稅義務人依本法第35條規定申請復查時，應將原
    繳款書或其繳納收據影本連同復查申請書送交稅捐稽徵機關
    。前項復查申請書應載明下列事項，由申請人簽名或蓋章。
    一、申請人之姓名、出生年月日、性別、身分證明文件字號
    、住、居所。如係法人或其他設有管理人或代表人之團體，
    其名稱、事務所或營業所及管理人或代表人之姓名、出生年
    月日、性別、住、居所。有代理人者，其姓名、出生年月日
    、性別、身分證明文件字號、住、居所及代理人證明文件。
    二、原處分機關。三、復查申請事項。四、申請復查之事實
    及理由。五、證據。其為文書者應填具繕本或影本。六、受
    理復查機關。七、年、月、日。」分別為稅捐稽徵法第35條
    第1項第1款及稅捐稽徵法施行細則第11條所明定。次按「原
    告之訴，有起訴不備其他要件者，行政法院應以裁定駁回之
    。」行政訴訟法第107條第1項第10款定有明文。
二、本件原告起訴主張略以：原告自民國（下同）80年4月開業
    為夫妻2人經營，至87年9月只剩1人，原告配偶陳韻慧於87
    年9月已離職，轉任職於威士頓精密工業股份有限公司，有
    在職證明資料可稽；又原告自85年至96年每季營業稅額均核
    定新台幣（下同）3,216元，卻因費用率適用錯誤，補徵原
    告88至93年稅額，原告於96年5月提出異議，反而由3,216元
    調降為2,676元。93年6月因費率更正，須補繳88至92年5年
    稅額計18,960元。原告不服，於93年6月21日至被告所屬東
    山稽徵所向承辦人呂德民異議，最後承辦人收回繳款書，要
    原告一定要繳88年稅額2,844元，有繳款書為憑，其餘年度
    承辦人會幫忙處理，故原告未再收到繳稅通知書等情，並聲
    明求為判決撤銷訴願決定及原處分。
三、本件原告係從事鐘錶眼鏡買賣業務，為查定銷售額計算營業
    稅額之營業人，被告所屬東山稽徵所於93年5月查得原告查
    定銷售額適用之費用率誤為22%，乃更正核定88年（4至12月
    ）、89年、90年、91年、92年、93年（1至3月）適用之費用
    率為17%，於93年6月分別補徵營業稅額2,844元、3,792元、
    3,792元、3,792元、3,792元、948元，合計18,960元。原告
    不服，於97年11月7日就89年營業稅額3,792元、90年營業稅
    額3,792元、91年至95年營業稅額18,960元，主張已按季繳
    納營業稅，何以再追補5年前之營業稅，實在不公平，近來
    同業大店林立，生意難做，申請復查請求撤銷原處分云云。
    經查，本件89年及90年之核定稅額繳款書已於93年6月9日送
    達原告，有掛號郵件收件回執附卷可稽（本院卷第29頁），
    並為原告所不爭。該稅額繳款書之限繳日期為93年6月20日
    屆滿（因該日為星期日，依法順延1日），申請復查期間至
    93年7月21日止，原告遲至97年11月7日始申請復查，有復查
    申請書附卷可稽（原處分卷第20、21頁）。是原告之申請復
    查，核已逾首開法定不變期間，被告復查決定予以駁回，核
    無違誤，訴願決定予以維持，亦無不合，原告復對之提起本
    件行政訴訟，於法不合，應予駁回。至原告主張其曾於93年
    6月21至被告所屬東山稽徵所向承辦人員異議，並繳回繳款
    書交由承辦人員處理，已向被告提出復查云云。惟原告並未
    依首揭稅捐稽徵法第35條第1項第1款及稅捐稽徵法施行細則
    第11條所規定之格式，向被告提出復查申請書申請復查，此
    為法律規定應具備之要式行為，尚非得以口頭異議代之，自
    難認原告已有申請復查（最高行政法院95年度裁字第1402號
    裁定參照），其主張自非可採。又本件既以程序駁回，則兩
    造其餘實體上之主張，即毋庸逐一加以論述，併此敘明。
四、依行政訴訟法第107條第1項第10款、第104條、民事訴訟法
    第95條、第78條，裁定如主文。
中    華    民    國    99    年     1    月    25    日
                臺中高等行政法院第二庭
                                法  官  林  秋  華
以上正本證明與原本無異。
如不服本裁定，應於裁定送達後10日內，以本訴訟事件所涉及之
法律見解具有原則性者，始得向本院提出抗告狀並表明抗告理由
，經最高行政法院許可，否則不得抗告；如於本裁定宣示後送達
前提起抗告者，應於裁定送達後10日內補提抗告理由書（均應依
對造人數提出繕本）。
中    華    民    國    99    年     1    月    26    日
                                書記官  李  孟  純


司法院資訊處製作；財團法人民間司法改革基金會備份。
